<?xml version="1.0" encoding="UTF-8" standalone="yes"?>
<Wordlist>
    <Paradigm pdgId="1215258" lemma="адзнава+ць" tag="VTMNX">
        <Variant id="a" pravapis="A2008" lemma="адзнава+ць">
            <Slounik name="piskunou2012" idx="7194">{b}адзнава´ць{/b}* {i}незак.{/i}, -наю´, -нае´, -наяце´; {i}ДПС{/i} адзнаючы´ ({i}адчуваць{/i}, {i}усведамляць{/i}) /// v3{sup}1{/sup} B/</Slounik>
            <Form tag="0">адзнава+ць</Form>
            <Form tag="R1S">адзнаю+</Form>
            <Form tag="R2S">адзнае+ш</Form>
            <Form tag="R3S">адзнае+</Form>
            <Form tag="R1P">адзнаё+м</Form>
            <Form tag="R2P">адзнаяце+</Form>
            <Form tag="R3P">адзнаю+ць</Form>
            <Form tag="PMS">адзнава+ў</Form>
            <Form tag="PFS">адзнава+ла</Form>
            <Form tag="PNS">адзнава+ла</Form>
            <Form tag="PXP">адзнава+лі</Form>
            <Form tag="I2S">адзнава+й</Form>
            <Form tag="I2P">адзнава+йце</Form>
            <Form tag="RG">адзнаючы+</Form>
        </Variant>
    </Paradigm>
    <Paradigm pdgId="1217785" lemma="дазнава+ць" tag="VTMNX" meaning="спазнаваць, зведваць што-небудзь">
        <Variant id="a" pravapis="A2008" lemma="дазнава+ць">
            <Slounik name="piskunou2012" idx="48919">{b}дазнава´ць{/b} {i}незак.{/i}, -наю´, -нае´, -наяце´ /// v3{sup}1{/sup} B/</Slounik>
            <Form tag="0">дазнава+ць</Form>
            <Form tag="R1S">дазнаю+</Form>
            <Form tag="R2S">дазнае+ш</Form>
            <Form tag="R3S">дазнае+</Form>
            <Form tag="R1P">дазнаё+м</Form>
            <Form tag="R2P">дазнаяце+</Form>
            <Form tag="R3P">дазнаю+ць</Form>
            <Form tag="PMS">дазнава+ў</Form>
            <Form tag="PFS">дазнава+ла</Form>
            <Form tag="PNS">дазнава+ла</Form>
            <Form tag="PXP">дазнава+лі</Form>
            <Form tag="I2S">дазнава+й</Form>
            <Form tag="I2P">дазнава+йце</Form>
            <Form tag="RG">дазнаючы+</Form>
        </Variant>
    </Paradigm>
    <Paradigm pdgId="1217857" lemma="дапрадава+цца" tag="VIMRX">
        <Variant id="a" pravapis="A2008" lemma="дапрадава+цца">
            <Slounik name="piskunou2012" idx="50115">{b}дапрадава´цца{/b} {i}незак.{/i}, -дае´цца; {i}ДПС{/i} -даючы´ся /// v3{sup}1{/sup} B/</Slounik>
            <Form tag="0">дапрадава+цца</Form>
            <Form tag="R1S">дапрадаю+ся</Form>
            <Form tag="R2S">дапрадае+шся</Form>
            <Form tag="R3S">дапрадае+цца</Form>
            <Form tag="R1P">дапрадаё+мся</Form>
            <Form tag="R2P">дапрадаяце+ся</Form>
            <Form tag="R3P">дапрадаю+цца</Form>
            <Form tag="PMS">дапрадава+ўся</Form>
            <Form tag="PFS">дапрадава+лася</Form>
            <Form tag="PNS">дапрадава+лася</Form>
            <Form tag="PXP">дапрадава+ліся</Form>
            <Form tag="I2S">дапрадава+йся</Form>
            <Form tag="I2P">дапрадава+йцеся</Form>
            <Form tag="RG">дапрадаючы+ся</Form>
        </Variant>
    </Paradigm>
    <Paradigm pdgId="1219364" lemma="заспадзява+цца" tag="VIPRX">
        <Variant id="a" pravapis="A2008" lemma="заспадзява+цца">
            <Slounik name="piskunou2012" idx="65886">{b}заспадзява´цца{/b}* {i}зак.{/i}, -дзяю´ся, -дзяе´цца, -дзеяце´ся; {i}ЗЛ{/i} заспадзява´йся {i}і{/i} заспадзе´йся /// v3{sup}1{/sup} B/</Slounik>
            <Form tag="0">заспадзява+цца</Form>
            <Form tag="F1S">заспадзяю+ся</Form>
            <Form tag="F2S">заспадзяе+шся</Form>
            <Form tag="F3S">заспадзяе+цца</Form>
            <Form tag="F1P">заспадзяё+мся</Form>
            <Form tag="F2P">заспадзеяце+ся</Form>
            <Form tag="F3P">заспадзяю+цца</Form>
            <Form tag="PMS">заспадзява+ўся</Form>
            <Form tag="PFS">заспадзява+лася</Form>
            <Form tag="PNS">заспадзява+лася</Form>
            <Form tag="PXP">заспадзява+ліся</Form>
            <Form tag="I2S">заспадзява+йся</Form>
            <Form tag="I2S">заспадзе+йся</Form>
            <Form tag="I2P">заспадзява+йцеся</Form>
            <Form tag="I2P">заспадзе+йцеся</Form>
            <Form tag="PG">заспадзява+ўшыся</Form>
        </Variant>
    </Paradigm>
    <Paradigm pdgId="1221483" lemma="навыдава+ць" tag="VTPNX">
        <Variant id="a" pravapis="A2008" lemma="навыдава+ць">
            <Slounik name="piskunou2012" idx="103076">{b}навыдава´ць{/b} {i}зак.{/i}, -даю´, -дае´, -даяце´ /// v3{sup}1{/sup} B/</Slounik>
            <Form tag="0">навыдава+ць</Form>
            <Form tag="F1S">навыдаю+</Form>
            <Form tag="F2S">навыдае+ш</Form>
            <Form tag="F3S">навыдае+</Form>
            <Form tag="F1P">навыдаё+м</Form>
            <Form tag="F2P">навыдаяце+</Form>
            <Form tag="F3P">навыдаю+ць</Form>
            <Form tag="PMS">навыдава+ў</Form>
            <Form tag="PFS">навыдава+ла</Form>
            <Form tag="PNS">навыдава+ла</Form>
            <Form tag="PXP">навыдава+лі</Form>
            <Form tag="I2S">навыдава+й</Form>
            <Form tag="I2P">навыдава+йце</Form>
            <Form tag="PG">навыдава+ўшы</Form>
        </Variant>
    </Paradigm>
    <Paradigm pdgId="1221673" lemma="назадава+цца" tag="VIPRX">
        <Variant id="a" pravapis="A2008" lemma="назадава+цца">
            <Slounik name="piskunou2012" idx="104498">{b}назадава´цца{/b}* {i}зак.{/i}, -даю´ся, -дае´цца, -даяце´ся /// v3{sup}1{/sup} B/</Slounik>
            <Form tag="0">назадава+цца</Form>
            <Form tag="F1S">назадаю+ся</Form>
            <Form tag="F2S">назадае+шся</Form>
            <Form tag="F3S">назадае+цца</Form>
            <Form tag="F1P">назадаё+мся</Form>
            <Form tag="F2P">назадаяце+ся</Form>
            <Form tag="F3P">назадаю+цца</Form>
            <Form tag="PMS">назадава+ўся</Form>
            <Form tag="PFS">назадава+лася</Form>
            <Form tag="PNS">назадава+лася</Form>
            <Form tag="PXP">назадава+ліся</Form>
            <Form tag="I2S">назадава+йся</Form>
            <Form tag="I2P">назадава+йцеся</Form>
            <Form tag="PG">назадава+ўшыся</Form>
        </Variant>
    </Paradigm>
    <Paradigm pdgId="1223332" lemma="пазазнава+цца" tag="VIPRX">
        <Variant id="a" pravapis="A2008" lemma="пазазнава+цца">
            <Slounik name="piskunou2012" idx="126264">{b}пазазнава´цца{/b}* {i}зак.{/i}, -наю´ся, -нае´цца, -наяце´ся /// v3{sup}1{/sup} B/</Slounik>
            <Form tag="0">пазазнава+цца</Form>
            <Form tag="F1S">пазазнаю+ся</Form>
            <Form tag="F2S">пазазнае+шся</Form>
            <Form tag="F3S">пазазнае+цца</Form>
            <Form tag="F1P">пазазнаё+мся</Form>
            <Form tag="F2P">пазазнаяце+ся</Form>
            <Form tag="F3P">пазазнаю+цца</Form>
            <Form tag="PMS">пазазнава+ўся</Form>
            <Form tag="PFS">пазазнава+лася</Form>
            <Form tag="PNS">пазазнава+лася</Form>
            <Form tag="PXP">пазазнава+ліся</Form>
            <Form tag="I2S">пазазнава+йся</Form>
            <Form tag="I2P">пазазнава+йцеся</Form>
            <Form tag="PG">пазазнава+ўшыся</Form>
        </Variant>
    </Paradigm>
    <Paradigm pdgId="1223906" lemma="папазадава+цца" tag="VIPRX">
        <Variant id="a" pravapis="A2008" lemma="папазадава+цца">
            <Slounik name="piskunou2012" idx="130833">{b}папазадава´цца{/b} {i}зак.{/i}, -даю´ся, -дае´цца, -даяце´ся /// v3{sup}1{/sup} B/</Slounik>
            <Form tag="0">папазадава+цца</Form>
            <Form tag="F1S">папазадаю+ся</Form>
            <Form tag="F2S">папазадае+шся</Form>
            <Form tag="F3S">папазадае+цца</Form>
            <Form tag="F1P">папазадаё+мся</Form>
            <Form tag="F2P">папазадаяце+ся</Form>
            <Form tag="F3P">папазадаю+цца</Form>
            <Form tag="PMS">папазадава+ўся</Form>
            <Form tag="PFS">папазадава+лася</Form>
            <Form tag="PNS">папазадава+лася</Form>
            <Form tag="PXP">папазадава+ліся</Form>
            <Form tag="I2S">папазадава+йся</Form>
            <Form tag="I2P">папазадава+йцеся</Form>
            <Form tag="PG">папазадава+ўшыся</Form>
        </Variant>
    </Paradigm>
    <Paradigm pdgId="1223948" lemma="папаўстава+ць" tag="VIPNX">
        <Variant id="a" pravapis="A2008" lemma="папаўстава+ць">
            <Slounik name="piskunou2012" idx="131162">{b}папаўстава´ць{/b} {i}зак.{/i}, -тае´, -таём, -таяце´ /// v3{sup}1{/sup} B/</Slounik>
            <Form tag="0">папаўстава+ць</Form>
            <Form tag="F1S">папаўстаю+</Form>
            <Form tag="F2S">папаўстае+ш</Form>
            <Form tag="F3S">папаўстае+</Form>
            <Form tag="F1P">папаўстаё+м</Form>
            <Form tag="F2P">папаўстаяце+</Form>
            <Form tag="F3P">папаўстаю+ць</Form>
            <Form tag="PMS">папаўстава+ў</Form>
            <Form tag="PFS">папаўстава+ла</Form>
            <Form tag="PNS">папаўстава+ла</Form>
            <Form tag="PXP">папаўстава+лі</Form>
            <Form tag="I2S">папаўстава+й</Form>
            <Form tag="I2P">папаўстава+йце</Form>
            <Form tag="PG">папаўстава+ўшы</Form>
        </Variant>
    </Paradigm>
    <Paradigm pdgId="1223972" lemma="паперадава+ць" tag="VTPNX">
        <Variant id="a" pravapis="A2008" lemma="паперадава+ць">
            <Slounik name="piskunou2012" idx="131265">{b}паперадава´ць{/b} {i}зак.{/i}, -даю´, -дае´, -даяце´ /// v3{sup}1{/sup} B/</Slounik>
            <Form tag="0">паперадава+ць</Form>
            <Form tag="F1S">паперадаю+</Form>
            <Form tag="F2S">паперадае+ш</Form>
            <Form tag="F3S">паперадае+</Form>
            <Form tag="F1P">паперадаё+м</Form>
            <Form tag="F2P">паперадаяце+</Form>
            <Form tag="F3P">паперадаю+ць</Form>
            <Form tag="PMS">паперадава+ў</Form>
            <Form tag="PFS">паперадава+ла</Form>
            <Form tag="PNS">паперадава+ла</Form>
            <Form tag="PXP">паперадава+лі</Form>
            <Form tag="I2S">паперадава+й</Form>
            <Form tag="I2P">паперадава+йце</Form>
            <Form tag="PG">паперадава+ўшы</Form>
        </Variant>
    </Paradigm>
    <Paradigm pdgId="1224036" lemma="папрайграва+цца" tag="VIPRX">
        <Variant id="a" pravapis="A2008" lemma="папрайграва+цца">
            <Slounik name="piskunou2012" idx="131633">{b}папрайграва´цца{/b} {i}зак.{/i}, -рае´цца, -раёмся, -раяце´ся /// v3{sup}1{/sup} B/</Slounik>
            <Form tag="0">папрайграва+цца</Form>
            <Form tag="F1S">папрайграю+ся</Form>
            <Form tag="F2S">папрайграе+шся</Form>
            <Form tag="F3S">папрайграе+цца</Form>
            <Form tag="F1P">папрайграё+мся</Form>
            <Form tag="F2P">папрайграяце+ся</Form>
            <Form tag="F3P">папрайграю+цца</Form>
            <Form tag="PMS">папрайграва+ўся</Form>
            <Form tag="PFS">папрайграва+лася</Form>
            <Form tag="PNS">папрайграва+лася</Form>
            <Form tag="PXP">папрайграва+ліся</Form>
            <Form tag="I2S">папрайграва+йся</Form>
            <Form tag="I2P">папрайграва+йцеся</Form>
            <Form tag="PG">папрайграва+ўшыся</Form>
        </Variant>
    </Paradigm>
    <Paradigm pdgId="1224037" lemma="папрайграва+ць" tag="VDPNX" meaning="папрайграваць што-небудзь (грошы) і без прамога дапаўнення (папрайграваць ва ўсіх турах)">
        <Variant id="a" pravapis="A2008" lemma="папрайграва+ць">
            <Slounik name="piskunou2012" idx="131634">{b}папрайграва´ць{/b} {i}зак.{/i}, -раю´, -рае´, -раяце´ /// v3{sup}1{/sup} B/</Slounik>
            <Form tag="0">папрайграва+ць</Form>
            <Form tag="F1S">папрайграю+</Form>
            <Form tag="F2S">папрайграе+ш</Form>
            <Form tag="F3S">папрайграе+</Form>
            <Form tag="F1P">папрайграё+м</Form>
            <Form tag="F2P">папрайграяце+</Form>
            <Form tag="F3P">папрайграю+ць</Form>
            <Form tag="PMS">папрайграва+ў</Form>
            <Form tag="PFS">папрайграва+ла</Form>
            <Form tag="PNS">папрайграва+ла</Form>
            <Form tag="PXP">папрайграва+лі</Form>
            <Form tag="I2S">папрайграва+й</Form>
            <Form tag="I2P">папрайграва+йце</Form>
            <Form tag="PG">папрайграва+ўшы</Form>
        </Variant>
    </Paradigm>
    <Paradigm pdgId="1224848" lemma="перайграва+ць" tag="VDMNX" meaning="нанова іграць што-небудзь, іграць усё (многае); іграць ненатуральна якую-небудзь ролю (артыст перайграе)">
        <Variant id="a" pravapis="A2008" lemma="перайграва+ць">
            <Slounik name="piskunou2012" idx="140484">{b}перайграва´ць{/b} {i}незак.{/i}, -раю´, -рае´, -раяце´ /// v3{sup}1{/sup} B/</Slounik>
            <Form tag="0">перайграва+ць</Form>
            <Form tag="R1S">перайграю+</Form>
            <Form tag="R2S">перайграе+ш</Form>
            <Form tag="R3S">перайграе+</Form>
            <Form tag="R1P">перайграё+м</Form>
            <Form tag="R2P">перайграяце+</Form>
            <Form tag="R3P">перайграю+ць</Form>
            <Form tag="PMS">перайграва+ў</Form>
            <Form tag="PFS">перайграва+ла</Form>
            <Form tag="PNS">перайграва+ла</Form>
            <Form tag="PXP">перайграва+лі</Form>
            <Form tag="I2S">перайграва+й</Form>
            <Form tag="I2P">перайграва+йце</Form>
            <Form tag="RG">перайграючы+</Form>
        </Variant>
    </Paradigm>
    <Paradigm pdgId="1224963" lemma="перападава+цца" tag="VIMRX">
        <Variant id="a" pravapis="A2008" lemma="перападава+цца">
            <Slounik name="piskunou2012" idx="141679">{b}перападава´цца{/b} {i}незак.{/i}, -дае´цца; {i}ДПС{/i} -даючы´ся /// v3{sup}1{/sup} B/</Slounik>
            <Form tag="0">перападава+цца</Form>
            <Form tag="R1S">перападаю+ся</Form>
            <Form tag="R2S">перападае+шся</Form>
            <Form tag="R3S">перападае+цца</Form>
            <Form tag="R1P">перападаё+мся</Form>
            <Form tag="R2P">перападаяце+ся</Form>
            <Form tag="R3P">перападаю+цца</Form>
            <Form tag="PMS">перападава+ўся</Form>
            <Form tag="PFS">перападава+лася</Form>
            <Form tag="PNS">перападава+лася</Form>
            <Form tag="PXP">перападава+ліся</Form>
            <Form tag="I2S">перападава+йся</Form>
            <Form tag="I2P">перападава+йцеся</Form>
            <Form tag="RG">перападаючы+ся</Form>
        </Variant>
    </Paradigm>
    <Paradigm pdgId="1224964" lemma="перападава+ць" tag="VTMNX">
        <Variant id="a" pravapis="A2008" lemma="перападава+ць">
            <Slounik name="piskunou2012" idx="141680">{b}перападава´ць{/b} {i}незак.{/i}, -даю´, -дае´, -даяце´ /// v3{sup}1{/sup} B/</Slounik>
            <Form tag="0">перападава+ць</Form>
            <Form tag="R1S">перападаю+</Form>
            <Form tag="R2S">перападае+ш</Form>
            <Form tag="R3S">перападае+</Form>
            <Form tag="R1P">перападаё+м</Form>
            <Form tag="R2P">перападаяце+</Form>
            <Form tag="R3P">перападаю+ць</Form>
            <Form tag="PMS">перападава+ў</Form>
            <Form tag="PFS">перападава+ла</Form>
            <Form tag="PNS">перападава+ла</Form>
            <Form tag="PXP">перападава+лі</Form>
            <Form tag="I2S">перападава+й</Form>
            <Form tag="I2P">перападава+йце</Form>
            <Form tag="RG">перападаючы+</Form>
        </Variant>
    </Paradigm>
    <Paradigm pdgId="1225052" lemma="перастрава+ць" tag="VTMNX">
        <Variant id="a" pravapis="A2008" lemma="перастрава+ць">
            <Slounik name="piskunou2012" idx="142593">{b}перастрава´ць{/b}* {i}незак.{/i}, -раю´, -рае´, -раяце´ /// v3{sup}1{/sup} B/</Slounik>
            <Form tag="0">перастрава+ць</Form>
            <Form tag="R1S">перастраю+</Form>
            <Form tag="R2S">перастрае+ш</Form>
            <Form tag="R3S">перастрае+</Form>
            <Form tag="R1P">перастраё+м</Form>
            <Form tag="R2P">перастраяце+</Form>
            <Form tag="R3P">перастраю+ць</Form>
            <Form tag="PMS">перастрава+ў</Form>
            <Form tag="PFS">перастрава+ла</Form>
            <Form tag="PNS">перастрава+ла</Form>
            <Form tag="PXP">перастрава+лі</Form>
            <Form tag="I2S">перастрава+й</Form>
            <Form tag="I2P">перастрава+йце</Form>
            <Form tag="RG">перастраючы+</Form>
        </Variant>
    </Paradigm>
    <Paradigm pdgId="1225919" lemma="прызастава+цца" tag="VIMRX">
        <Variant id="a" pravapis="A2008" lemma="прызастава+цца">
            <Slounik name="piskunou2012" idx="154115">{b}прызастава´цца{/b}* {i}незак.{/i}, -таю´ся, -тае´цца, -таяце´ся; {i}ДПС{/i} прызастаючы´ся /// v3{sup}1{/sup} B/</Slounik>
            <Form tag="0">прызастава+цца</Form>
            <Form tag="R1S">прызастаю+ся</Form>
            <Form tag="R2S">прызастае+шся</Form>
            <Form tag="R3S">прызастае+цца</Form>
            <Form tag="R1P">прызастаё+мся</Form>
            <Form tag="R2P">прызастаяце+ся</Form>
            <Form tag="R3P">прызастаю+цца</Form>
            <Form tag="PMS">прызастава+ўся</Form>
            <Form tag="PFS">прызастава+лася</Form>
            <Form tag="PNS">прызастава+лася</Form>
            <Form tag="PXP">прызастава+ліся</Form>
            <Form tag="I2S">прызастава+йся</Form>
            <Form tag="I2P">прызастава+йцеся</Form>
            <Form tag="RG">прызастаючы+ся</Form>
        </Variant>
    </Paradigm>
    <Paradigm pdgId="1226084" lemma="прыпазнава+ць" tag="VTMNX">
        <Variant id="a" pravapis="A2008" lemma="прыпазнава+ць">
            <Slounik name="piskunou2012" idx="155313">{b}прыпазнава´ць{/b}* {i}незак.{/i}, -наю´, -нае´, -наяце´; {i}ДПС{/i} -наючы´ /// v3{sup}1{/sup} B/</Slounik>
            <Form tag="0">прыпазнава+ць</Form>
            <Form tag="R1S">прыпазнаю+</Form>
            <Form tag="R2S">прыпазнае+ш</Form>
            <Form tag="R3S">прыпазнае+</Form>
            <Form tag="R1P">прыпазнаё+м</Form>
            <Form tag="R2P">прыпазнаяце+</Form>
            <Form tag="R3P">прыпазнаю+ць</Form>
            <Form tag="PMS">прыпазнава+ў</Form>
            <Form tag="PFS">прыпазнава+ла</Form>
            <Form tag="PNS">прыпазнава+ла</Form>
            <Form tag="PXP">прыпазнава+лі</Form>
            <Form tag="I2S">прыпазнава+й</Form>
            <Form tag="I2P">прыпазнава+йце</Form>
            <Form tag="RG">прыпазнаючы+</Form>
        </Variant>
    </Paradigm>
    <Paradigm pdgId="1227645" lemma="спадзява+ць" tag="VIMNX" meaning="разлічваць на што-небудзь">
        <Variant id="a" pravapis="A2008" lemma="спадзява+ць">
            <Slounik name="piskunou2012" idx="179612">{b}спадзява´ць{/b}* {i}незак.{/i}, -дзяю´, -дзяе´, -дзеяце´; {i}ЗЛ{/i} спадзява´й; {i}ДПС{/i} -дзеючы´ /// v3{sup}1{/sup} B/</Slounik>
            <Form tag="0">спадзява+ць</Form>
            <Form tag="R1S">спадзяю+</Form>
            <Form tag="R2S">спадзяе+ш</Form>
            <Form tag="R3S">спадзяе+</Form>
            <Form tag="R1P">спадзяё+м</Form>
            <Form tag="R2P">спадзеяце+</Form>
            <Form tag="R3P">спадзяю+ць</Form>
            <Form tag="PMS">спадзява+ў</Form>
            <Form tag="PFS">спадзява+ла</Form>
            <Form tag="PNS">спадзява+ла</Form>
            <Form tag="PXP">спадзява+лі</Form>
            <Form tag="I2S">спадзява+й</Form>
            <Form tag="I2P">спадзява+йце</Form>
            <Form tag="RG">спадзеючы+</Form>
        </Variant>
    </Paradigm>
    <Paradigm pdgId="1227904" lemma="става+цца" tag="VIMRX">
        <Variant id="a" pravapis="A2008" lemma="става+цца">
            <Slounik name="piskunou2012" idx="181820">{b}става´цца{/b} {i}незак.{/i}, стае´цца; {i}ПЧ{/i} става´лася /// v3{sup}1{/sup} B/</Slounik>
            <Form tag="0">става+цца</Form>
            <Form tag="R1S">стаю+ся</Form>
            <Form tag="R2S">стае+шся</Form>
            <Form tag="R3S">стае+цца</Form>
            <Form tag="R1P">стаё+мся</Form>
            <Form tag="R2P">стаяце+ся</Form>
            <Form tag="R3P">стаю+цца</Form>
            <Form tag="PMS">става+ўся</Form>
            <Form tag="PFS">става+лася</Form>
            <Form tag="PNS">става+лася</Form>
            <Form tag="PXP">става+ліся</Form>
            <Form tag="I2S">става+йся</Form>
            <Form tag="I2P">става+йцеся</Form>
            <Form tag="RG">стаючы+ся</Form>
        </Variant>
    </Paradigm>
    <Paradigm pdgId="1227983" lemma="сува+цца" tag="VIMRX">
        <Variant id="a" pravapis="A2008" lemma="сува+цца">
            <Slounik name="piskunou2012" idx="184202">{b}сува´цца{/b}* {i}незак.{/i}, сую´ся, суе´цца, суяце´ся /// v3{sup}1{/sup} B/</Slounik>
            <Form tag="0">сува+цца</Form>
            <Form tag="R1S">сую+ся</Form>
            <Form tag="R2S">суе+шся</Form>
            <Form tag="R3S">суе+цца</Form>
            <Form tag="R1P">суё+мся</Form>
            <Form tag="R2P">суяце+ся</Form>
            <Form tag="R3P">сую+цца</Form>
            <Form tag="PMS">сува+ўся</Form>
            <Form tag="PFS">сува+лася</Form>
            <Form tag="PNS">сува+лася</Form>
            <Form tag="PXP">сува+ліся</Form>
            <Form tag="I2S">сува+йся</Form>
            <Form tag="I2P">сува+йцеся</Form>
            <Form tag="RG">суючы+ся</Form>
        </Variant>
    </Paradigm>
    <Paradigm pdgId="1227984" lemma="сува+ць" tag="VTMNX" meaning="соваць, усоўваць што-небудзь; перадаваць што-небудзь">
        <Variant id="a" pravapis="A2008" lemma="сува+ць">
            <Slounik name="piskunou2012" idx="184203">{b}сува´ць{/b}* {i}незак.{/i}, сую´, суе´, суяце´ /// v3{sup}1{/sup} B/</Slounik>
            <Form tag="0">сува+ць</Form>
            <Form tag="R1S">сую+</Form>
            <Form tag="R2S">суе+ш</Form>
            <Form tag="R3S">суе+</Form>
            <Form tag="R1P">суё+м</Form>
            <Form tag="R2P">суяце+</Form>
            <Form tag="R3P">сую+ць</Form>
            <Form tag="PMS">сува+ў</Form>
            <Form tag="PFS">сува+ла</Form>
            <Form tag="PNS">сува+ла</Form>
            <Form tag="PXP">сува+лі</Form>
            <Form tag="I2S">сува+й</Form>
            <Form tag="I2P">сува+йце</Form>
            <Form tag="RG">суючы+</Form>
        </Variant>
    </Paradigm>
    <Paradigm pdgId="1228536" lemma="узаемададава+ць" tag="VTMNX">
        <Variant id="a" pravapis="A2008" lemma="узаемададава+ць">
            <Slounik name="piskunou2012" idx="194641">{b}узаемададава´ць{/b} {i}незак.{/i}, -дадаю´, -дадае´, -дадаяце´; {i}ДПС{/i} -дадаючы´ /// v3{sup}1{/sup} B/</Slounik>
            <Form tag="0">узаемададава+ць</Form>
            <Form tag="R1S">узаемададаю+</Form>
            <Form tag="R2S">узаемададае+ш</Form>
            <Form tag="R3S">узаемададае+</Form>
            <Form tag="R1P">узаемададаё+м</Form>
            <Form tag="R2P">узаемададаяце+</Form>
            <Form tag="R3P">узаемададаю+ць</Form>
            <Form tag="PMS">узаемададава+ў</Form>
            <Form tag="PFS">узаемададава+ла</Form>
            <Form tag="PNS">узаемададава+ла</Form>
            <Form tag="PXP">узаемададава+лі</Form>
            <Form tag="I2S">узаемададава+й</Form>
            <Form tag="I2P">узаемададава+йце</Form>
            <Form tag="RG">узаемададаючы+</Form>
        </Variant>
    </Paradigm>
    <Paradigm pdgId="1228633" lemma="уздава+ць" tag="VTMNX">
        <Variant id="a" pravapis="A2008" lemma="уздава+ць">
            <Slounik name="piskunou2012" idx="195219">{b}уздава´ць{/b}* {i}незак.{/i}, уздаю´, -ае´, -аяце´; {i}ДПС{/i} уздаючы´ /// v3{sup}1{/sup} B/</Slounik>
            <Form tag="0">уздава+ць</Form>
            <Form tag="R1S">уздаю+</Form>
            <Form tag="R2S">уздае+ш</Form>
            <Form tag="R3S">уздае+</Form>
            <Form tag="R1P">уздаё+м</Form>
            <Form tag="R2P">уздаяце+</Form>
            <Form tag="R3P">уздаю+ць</Form>
            <Form tag="PMS">уздава+ў</Form>
            <Form tag="PFS">уздава+ла</Form>
            <Form tag="PNS">уздава+ла</Form>
            <Form tag="PXP">уздава+лі</Form>
            <Form tag="I2S">уздава+й</Form>
            <Form tag="I2P">уздава+йце</Form>
            <Form tag="RG">уздаючы+</Form>
        </Variant>
    </Paradigm>
</Wordlist>
